臺灣臺南地方法院刑事判決　　　　　　　100年度易字第310號
公　訴　人　臺灣臺南地方法院檢察署檢察官
被　　　告　陳三本
上列被告因違反菸酒管理法案件，經檢察官偵查後，聲請簡易判
決處刑（聲請案號：九十九年度偵字第一七一二六號），經本院
認不宜以簡易處刑程序，改由通常程序審理並判決如下：
    主  文
陳三本無罪。
    理  由
一、聲請意旨略以：被告陳三本以新台幣（下同）二萬元之報酬
    ，受僱於不詳姓名之男子，與另一擔任無名膠筏船長之真實
    姓名不詳、綽號「友仔」之成年男子，共同基於輸入私菸之
    犯意聯絡，於民國九十九年十一月十四日二十一時許，由台
    南市七股區鹽埕觀海樓北邊，搭乘「友仔」駕駛之無名膠筏
    ，出海至臺灣海峽海域台南市七股區北堤外海頂頭額沙洲，
    向不詳船名之船舶接駁私運之低、劣質仿冒菸品，欲入境販
    賣牟利，於同日二十二時三十分許，欲進入沙洲途中擱淺時
    ，經警方專案小組當場查獲，由膠筏及沙洲上起獲菸品白色
    「水長樂牌」香菸二萬八千九百九十包、藍色「水長樂牌」
    香菸二萬零五百包、紅色「水長樂牌」香菸三萬三千五
    百包、「黑將牌」香菸二萬二千五百包、「元帥牌」香菸
    三千包，合計香菸十萬八千四百九十包，因認核被告陳三本
    所為，係犯菸酒管理法第四十六條第四項之輸入私菸罪嫌。
二、按犯罪事實，應依證據認定之，無證據不得認定其犯罪事實
    ，又不能證明被告犯罪者，應諭知無罪之判決，刑事訴訟法
    第一百五十四條第二項、第三百零一條第一項分別定有明文
    。公訴意旨認被告涉有菸酒管理法第四十六條第四項之輸入
    私菸罪嫌，無非以被告於警詢及偵查中均坦承與綽號「友仔
    」之成年男子共同駕駛膠筏，出海接運私菸；並有香菸十萬
    八千四百九十包扣案可資為證。訊據被告於偵審中均坦承於
    前揭時地搭乘膠筏出海接運私菸等情，惟供稱：其等接運私
    菸之地點距離海線約二、三百公尺，尚未出國界等語。
三、經查：
  (一)被告於九十九年十一月十四日二十一時許，自台南市七股區
    鹽埕觀海樓北邊，搭乘「友仔」駕駛之無名膠筏，出海至臺
    灣海峽海域，向不詳船名之船舶接駁私運菸品，於同日二十
    二時三十分許，欲進入沙洲途中擱淺時，經警當場查獲，並
    當場扣得白色「水長樂牌」香菸二萬八千九百九十包、藍色
    「水長樂牌」香菸二萬零五百包、紅色「水長樂牌」香菸三
    萬三千五百包、「黑將牌」香菸二萬二千五百包、「元帥牌
    」香菸三千包，合計香菸十萬八千四百九十包等情，業據被
    告於偵審中始終自承不諱，並有香菸十萬八千四百九十包扣
    案可參，另有現場照片二十一張在卷，此部分事實應堪認定
    。
  (二)按所謂「輸入」者，指自國外進口至我國領土內而言，又領
    土之範圍，包含領海在內，另我國領海為自基線起至其外側
    十二浬間之海域，此亦為中華民國領海及鄰接區法第二條所
    明定。是輸入行為是否已經完成，當以物品是否已經進入國
    境為準，如輸入之物品已運抵國境，輸入行為即已完成，其
    後始參與之人，乃屬學理上所謂之「事後共犯」，除其行為
    另行符合他罪之構成要件，應依該他罪論處外，無論以輸入
    罪之共同正犯之餘地（參見最高法院八十二年度臺上字第三
    九二四號判決）。訊據被告於偵查供稱：接運私菸時並未出
    國境線，距離海線約二、三百公尺（參見偵卷第一二頁），
    於本院審理時則供稱：接香菸地點距離沙洲約一二百公尺等
    語參見本院卷第二五頁背面），是被告接運香菸地點已在國
    境內，其所為應與輸入行為之構成要件有間。
  (三)公訴意旨雖認：本件雖無證據可認被告等接駁私菸之地點係
    在我國領海外，但扣案之私菸為外國產製之香菸，又在海上
    接駁上岸，顯係自國外輸入之私菸，被告等既明知該等駕乘
    不詳名稱漁船之人交其接駁運送之物品係外國產製之香菸，
    竟仍參與其運送之行為，則其就該等不詳姓名之人自國外輸
    入私菸之行為，顯有犯意之聯絡及行為之分擔，因認被告就
    本案仍應負擔共同輸入私菸之責云云。惟按共同正犯之所以
    應對其他共同正犯所實施之行為負其全部責任者，以就其行
    為有犯意之聯絡為限，使得令其同負正犯之責。訊據被告於
    偵查中供稱：其等自台南鹽埕觀海樓北邊由綽號「友仔」開
    膠筏至外海沙洲，「友仔」稱七點有船過來要運煙給他們。
    其等至外海後，靠近對方後，對方就將香菸丟過來等語（參
    見偵卷第一一頁）。是依被告前開所供，被告就本案全貌知
    之有限，其所知悉者，僅係至海上接運香菸，至該香菸究竟
    是否自國外運入？是否原已在國境內？等事項，均難認其業
    已知情，無從僅以該菸原產地並非台灣，即認被告就輸入私
    煙之整體犯行有所認知並有視他人行為為自己行為之共同犯
    意聯絡。
四、綜上所述，依本院調查證據之結果，未能獲得被告所為該當
    於確有公訴意旨所指非法輸入私煙犯行之確信，參諸前開說
    明，應認被告非法輸入私煙犯行罪嫌尚有不足，自應為無罪
    之諭知。
據上論斷，應依刑事訴訟法第四百五十二條、第三百零一條第一
項，判決如主文。
本案經檢察官許華偉到庭執行職務。
中    華    民    國   100    年    5     月    26    日
                  刑事第四庭
                      法  官   卓穎毓
以上正本證明與原本無異。
如不服本判決應於收受本判決後10日內向本院提出上訴書狀，並
應敘述具體理由。其未敘述上訴理由者，應於上訴期間屆滿後20
日內向本院補提理由書狀（均須按他造當事人之人數附繕本）「
切勿逕送上級法院」。
                      書記官   林書婷
中    華    民    國   100    年    5     月    27    日